臺灣宜蘭地方法院刑事判決　　　　　　　　　　　　　　九十三年度訴緝字第八號
　　公　訴　人　臺灣宜蘭地方法院檢察署檢察官
　　被　　　告　甲○○
　　選任辯護人　石道綸
右列被告因違反毒品危害防制條例案件，經檢察官提起公訴（九十二年度毒偵字第八
五九號），暨移
      主  文
甲○○連續施用第一級毒品，累犯，處有期徒刑拾月。扣案之第一級毒品海洛因壹小
包（淨重零點陸捌公克、包裝重零點貳參公克），及第一級毒品海洛因拾壹包（毛重
共計伍拾伍點參陸公克），均沒收銷燬之。
      事  實
一、甲○○前因違反槍砲彈藥刀械管制條例及麻醉藥品管理條例案件，經臺灣花蓮地
    方法院於民國八十四年十月二十三日以八十四年度易字第八一四號分別判處有期
    徒刑五月及三月，並定應執行刑為有期徒刑六月，於八十八年五月十四日執行完
    畢出監。另因施用毒品案件，由臺灣宜蘭地方法院檢查署檢察官聲請本院以八十
    八年度毒聲字第六一三號復經本院以八十八年度毒聲字第一０一一號裁定送強制
    戒治，於強制戒治期間屆滿三月後，經本院以八十九年度毒聲字第二九三號裁定
    停止戒治付保護管束，嗣因保護管束期滿未撤銷，經同署檢察官於八十九年十一
    月十七日以八十九年度戒毒偵字第四九號為不起訴處分（一犯）。詎甲○○竟不
    知悛悔，明知海洛因係毒品危害防制條例第二條第二項第一款所列之第一級毒品
    ，不得持有或施用，仍基於施用第一級毒品海洛因之概括犯意，自九十二年七月
    三十一日某時許起至九十三年五月十六日上午十一時許止（確實時間不詳），連
    續在臺北縣新莊市○○路其所駕駛之車牌號碼Ｕ四─六九五二號自用小客車內及
    臺北縣與宜蘭縣等地不詳處所，以將第一級毒品海洛因置入注射針筒內施打之方
    式，施用第一級毒品海洛因多次。嗣分別於（一）九十二年七月二十八日凌晨四
    時許，因甲○○在宜蘭縣宜蘭市○○○路與新民路口附近，遭賴國濱、陳美麗、
    江進興、陳建勝等人槍擊並帶離現場（此部分另由本院以九十二年度訴字第三四
    五號案件審理中），經民眾報警後，於其當日所駕駛之Ｕ五─四五二三號自用小
    客車內，扣得陳建勝遺留於該車內之第一級毒品海洛因一小包（淨重零點六八公
    克、包裝重零點二三公克）及注射針筒三支，後因甲○○逃生送醫急救，而於九
    十二年八月二日晚間八時三十分許驗尿查獲；又於（二）九十三年五月十五日十
    一時許，在宜蘭縣礁溪鄉臺九線（北宜公路）口六十八公里處為警緝獲，並扣得
    第一級毒品海洛因十一包（毛重共計五十五點三六公克）及行動電話三支（內含
    門號：0000000000、0000000000、0000000000
    號門號卡各一張），而查悉上情。
二、案經宜蘭縣警察局宜蘭分局報請臺灣宜蘭地方法院檢察署檢察官偵查起訴。
      理  由
一、右揭犯罪事實，業據被告甲○○於本院審理中供承不諱，而被告於右揭犯罪事實
    查獲（一）部分所採取之尿液，經送請鑑定之結果，確呈嗎啡及可待因陽性反應
    ，此有宜蘭縣警察局宜蘭分局移送毒品案件犯嫌姓名與尿液編號對照表及慈濟大
    學濫用藥物檢驗中心九十二年八月二十七日慈藥字第九二０八二七０一號函所附
    之檢驗總表一紙存卷可稽；另被告於右揭犯罪事實查獲（二）部分所採取之尿液
    ，經送請鑑定之結果，確呈嗎啡、可待因及安非他命陽性反應（被告施用第二級
    毒品部分另案審理），此有宜蘭縣警察局宜蘭分局移送毒品案件犯嫌姓名與尿液
    編號對照表及慈濟大學濫用藥物檢驗中心九十三年五月二十日慈藥字第九三０五
    二０一五號函所附之檢驗總表一紙存卷可稽，並有第一級毒品海洛因十一包（毛
    重共計五十五點三六公克）扣案可佐，堪信被告於本院審理中所為連續施用第一
    級毒品海洛因多次之自白不虛。又被告前因施用毒品案件，由臺灣宜蘭地方法院
    檢查署檢察官聲請本院以八十八年度毒聲字第六一三號復經本院以八十八年度毒
    聲字第一０一一號裁定送強制戒治，於強制戒治期間屆滿三月後，經本院以八十
    九年度毒聲字第二九三號裁定停止戒治付保護管束，嗣因保護管束期滿未撤銷，
    經同署檢察官於八十九年十一月十七日以八十九年度戒毒偵字第四九號為不起訴
    處分，此有前揭不起訴處分書一件及臺灣高等法院被告全國前案紀錄表存卷供參
    。是本件事證明確，被告五年內再犯施用毒品之犯行，洵堪認定。
二、按毒品危害防制條例於九十二年七月九日全文公布修正，並自公布後六個月即九
    十三年一月九日施行（以下簡稱「修正後毒品危害防制條例」），而海洛因仍屬
    修正後毒品危害防制條例第二條第二項第一款規定之第一級毒品，故施用海洛因
    者仍應依法處罰。又按連續犯應適用最後行為時之法律，查本件被告甲○○最後
    施用第一級毒品海洛因之行為，係於九十三年一月九日修正後毒品危害防制條例
    施行後，自應適用修正後毒品危害防制條例。是核被告甲○○施用海洛因之行為
    ，係犯修正後毒品危害防制條例第十條第一項之施用第一級毒品罪。其持有第一
    級毒品海洛因之行為，為高度之施用行為所吸收，不另論罪。被告多次施用第一
    級毒品海洛因之犯行，時間緊接，方法相同，觸犯構成要件相同之罪名，顯係基
    於概括犯意為之，應依刑法第五十六條連續犯之規定論以一罪，並依法加重其刑
    。至公訴人雖僅就被告於九十二年八月二日晚間八時三十分許回溯前二十四小時
    內某時施用第一級毒品海洛因之犯行起訴，然其自九十二年七月三十一日某時許
    起至九十三年五月十六日上午十一時許止（確實時間不詳）其餘施用第一級毒品
    海洛因之犯行，與前揭有罪部分，均有連續犯之裁判上一罪關係，本院自得併予
    審酌，附此敘明。末查，被告前因違反槍砲彈藥刀械管制條例及麻醉藥品管理條
    例案件，經臺灣花蓮地方法院於八十四年十月二十三日以八十四年度易字第八一
    四號分別判處有期徒刑五月及三月，並定應執行刑為有期徒刑六月，於八十八年
    五月十四日執行完畢出監，有前揭臺灣高等法院被告全國前案紀錄表可按，其受
    有期徒刑執行完畢後五年內再犯本件法定刑有期徒刑以上之罪，為累犯，依法遞
    加重之。爰審酌被告前有施用毒品紀錄，並送請觀察、勒戒及強制戒治，仍不知
    警惕，猶違反禁令非法施用足以導致精神障礙及生命危險之毒品，顯見其已無法
    依憑己力拔除毒癮，實有處以較長刑期予之隔離之必要，方得為其遠離毒害，惟
    其施用毒品之動機部分係因槍傷不堪疼痛，並未因此危害他人等一切情狀，量處
    如主文所示之刑，以啟自新。
三、至扣案如右揭犯罪事實查獲（二）部分所示之第一級毒品海洛因十一包（毛重共
    計五十五點三六公克），係查獲之第一級毒品，屬違禁物，不問屬於犯人與否，
    均沒收銷燬之。另扣案如右揭犯罪事實查獲（一）部分所示之第一級毒品海洛因
    一小包（淨重零點六八公克、包裝重零點二三公克），經送法務部調查局鑑定認
    確為第一級毒品海洛因，此有該局九十二年十一月二十日調科壹字第三００００
    ０九七九號鑑定通知書一紙附卷可參，亦係查獲之第一級毒品，屬違禁物，並經
    檢察官聲請宣告沒收，故不問屬於犯人與否，均沒收銷燬之。惟扣案如右揭犯罪
    事實查獲（二）部分所示之行動電話三支（內含門號：0000000000、
    0000000000、0000000000號門號卡各一張），雖係被告甲
    ○○所有，然非供施用毒品犯罪所用之物，爰不併予宣告沒收。又扣案如右揭犯
    罪事實查獲（二）部分所示之注射針筒三支，並非被告所有，此據被告供承在卷
    ，並經證人即本件承辦之宜蘭縣警察局宜蘭分局員警乙○○於本院審理中結證稱
    ：「我沒有說毒品是甲○○的，是以驗尿報告為陽性反應，而移送被告施用毒品
    ，並非移送被告持有毒品」等語（見本院九十三年七月二十七日審理筆錄）；且
    九十二年七月二十八日槍擊被告之證人陳建勝於另案審理中（即本院九十二年度
    訴字第三四五號案件）本院訊問其是否放置東西在被告車上時，證人陳建勝坦稱
    ：「吵架扭打時我有掉一些毒品海洛因及針筒在甲○○車上，我是不小心掉下去
    ，不是要栽贓」等語（見本院九十二年度訴字第三四五號案件九十三年七月二日
    審理筆錄），堪信於右揭犯罪事實查獲（一）部分扣得之注射針筒三支，應非被
    告所有且供其施用毒品所用之物，爰均不併予宣告沒收。
據上論斷，應依刑事訴訟法第二百九十九條第一項前段，毒品危害防制條例第十條第
一項、第十八條第一項前段，刑法第十一條前段、第五十六條、第四十七條，判決如
主文。
本案經檢察官劉憲英到庭執行職務。
中      華      民      國      九十三       年  八     月       十一   日
                                  臺灣宜蘭地方法院刑事第四庭
                                      審判長法  官  林  惠  玲
                                            法  官  辜  漢  忠
                                            法  官  郭  顏  毓
右正本證明與原本無異。
如不服本判決應於送達後十日內向本院提出上訴狀。(應附繕本)
                                            書記官  莊  淑  茹
中      華      民      國      九十三       年  八     月       十二   日
附錄本案論罪科刑法條：
毒品危害防制條例第十條
施用第一級毒品者，處六月以上五年以下有期徒刑。
施用第二級毒品者，處三年以下有期徒刑。
